# 关于资产减值损失计提的递延所得税资产

提问人：lzhid 时间：2016-03-24 08:47:42
求助各位老师，如果一家企业本年上年亏损，亏损金额较大，比如 1 个亿，本年略有盈利如 200 万，本年计提了资产减值损失（应收坏账），资产减值损失金额较大，针对这项资产减值损失是否还需要计提递延所得税资产？谢谢

回答人：chenyiwei
根据现行的企业所得税法律法规，当企业有累积未弥补亏损，且尚未超出税法规定的税前补亏年限（ 5 年）时，其在补亏期间获得的应纳税所得额首先用于弥补税务亏损，到税务亏损弥补完后有剩余的应纳税所得额时才需要计算纳税。相应地，对税前补亏期间递延所得税资产的确认也应体现出税法规定的这一顺序，即：在未来的税前补亏年限内预计可获得的应纳税所得额的限度内，首先应当确认与可弥补亏损相关的递延所得税资产，只有当已就所有的尚未超出税前补亏期限的可弥补亏损均确认了递延所得税资产后，如果预测税前补亏期间可获得的应纳税所得额大于需在税前弥补的累计亏损，才能在剩余的预计应纳税所得额的限度内，就资产、负债的账面价值和计税基础之间的可抵扣暂时性差异（如资产减值准备）确认相应的递延所得税资产。
也就是，应首先确认与可弥补亏损相关的递延所得税资产，就所有的可弥补亏损足额确认了递延所得税资产之后，如果如果预测税前补亏期间可获得的应纳税所得额大于需在税前弥补的累计亏损，才能在剩余的预计应纳税所得额的限度内，就资产、负债的账面价值和计税基础之间的可抵扣暂时性差异（如资产减值准备）确认相应的递延所得税资产。并且此时对资产减值准备确认递延所得税资产仍应满足《瑞华研究 2010 ～ 2014 汇编》中的问题2-3-1所列的各项条件。